臺灣高等法院臺中分院刑事裁定
111年度聲字第674號
聲  請  人  臺灣高等檢察署臺中檢察分署檢察官     
受  刑  人  李弘軒
上列聲請人因受刑人數罪併罰有二裁判以上，聲請定其應執行之
刑（聲請案號：111年度執聲字第270號），本院裁定如下：
    主  文
李弘軒因犯如附表所示各罪所處之刑，有期徒刑部分應執行有期
徒刑參年捌月。
    理  由
一、聲請意旨略以：受刑人因詐欺數罪，先後經判決確定如附表
    ，應依刑法第53條、第51條第5款規定，定其應執行之刑，
    爰依刑事訴訟法第477條第1項聲請裁定等語。
二、按數罪併罰，有二裁判以上者，依刑法第51條之規定，定其
    應執行之刑；數罪併罰，分別宣告其罪之刑，若宣告多數有
    期徒刑者，於各刑中之最長期以上，各刑合併之刑期以下，
    定其刑期，但不得逾30年。刑法第53條、第51條第5款分別
    定有明文。
三、經查：
  ㈠受刑人李弘軒因犯附表所示之罪，經本院判決處如附表所示
    之刑，均經確定在案，有該案件之判決書及臺灣高等法院被
    告前案紀錄表各1份在卷可稽。又受刑人所犯如附表編號1至
    4所示之罪，曾經定應執行之刑如附表編號1至4備註列所示
    ，是本件更定執行刑時，應有不利益變更禁止原則之適用，
    本院應以受刑人所犯原各罪之宣告刑為基礎而裁量刑期，惟
    仍不得較上開各罪曾定之應執行刑與其他宣告刑之總和為重
    （最高法院104年度台抗字第778號裁定意旨參照）。
  ㈡又定應執行刑，不僅攸關國家刑罰權之行使，於受刑人之權
    益亦有重大影響，除顯無必要或有急迫情形外，法院於裁定
    前，允宜予受刑人以言詞、書面或其他適當方式陳述意見之
    機會，程序保障更加周全（最高法院110年度台抗大字第489
    號大法庭裁定意旨參照）。是本院就檢察官聲請事項已以書
    面通知受刑人於文到7日內具狀陳述意見，該函文已於111年
    3月30日受刑人所在之法務部矯正署屏東看守所，由其親自
    簽名捺印並收受，惟迄今仍未表示意見，此有卷附該函（稿
    ）、送達證書及訴狀查詢表在卷可參(見本院卷第175至187
    頁)，已保障受刑人程序上之權益。
  ㈢茲聲請人以本院為上開案件犯罪事實最後判決之法院為前揭
    聲請，本院審核各案卷無誤，應予准許，並衡酌受刑人所犯
    如附表所示各罪之犯罪類型，其犯罪態樣、手段、所侵害法
    益及受刑人犯上開各罪之犯罪時間是否相近等情，以判斷受
    刑人所受責任非難重複之程度，再斟酌受刑人犯數罪所反應
    人格特性，暨權衡各罪之法律目的及相關刑事政策，而為整
    體評價後，定其應執行之刑如主文所示。
四、爰依刑事訴訟法第477條第1項，刑法第53條、第51條第5款
    ，裁定如主文。
中　　華　　民　　國　 111　　年　　 4　　月　　25  　日
            刑事第七庭   審判長法　官  梁  堯  銘
                               法　官  王  鏗  普
                               法　官  羅  國  鴻
以上正本證明與原本無異。
如不服本裁定，應於收受送達後5日內向本院提出抗告書狀（須
附繕本）。因疫情而遲誤不變期間，得向法院聲請回復原狀。

                               書記官  吳  姁  穗 

中　　華　　民　　國　　111 　年　　4 　　月　　25　　日
【附表】受刑人李弘軒定應執行刑案件一覽表     編號  1 2 3 罪名  三人以上共同詐欺取財 三人以上共同詐欺取財 三人以上共同詐欺取財 宣告刑  有期徒刑1年3月 共6罪 有期徒刑1年9月 有期徒刑1年5月 犯罪日期  108.05.05、108.05.07 108.05.11、108.05.16 108.05.17、108.05.18 108年5月8日至同年6月13日 108年05月21日 偵查(自訴)機關年度案號  臺中地檢108年度偵字第17294、17673、17674、20355、20707、21416、27705號 臺中地檢108年度偵字第17294、17673、17674、20355、20707、21416、27705號 臺中地檢108年度偵字第17294、17673、17674、20355、20707、21416、27705號 最後事實審 法院 臺灣高等法院 臺中分院 臺灣高等法院 臺中分院 臺灣高等法院 臺中分院  案號 109年度上訴字第939號 109年度上訴字第939號 109年度上訴字第939號  判決日期 109年08月26日 109年08月26日 109年08月26日 確定 判決 法院 最高法院 最高法院 最高法院  案號 109年度台上字第5513號 109年度台上字第5513號 109年度台上字第5513號  確定日期 109年12月31日 109年12月31日 109年12月31日 是否為得易科罰金之案件  不得易科罰金 不得易服社會勞動 不得易科罰金 不得易服社會勞動 不得易科罰金 不得易服社會勞動 備  註  臺中地檢110年度執字第1778號（編號1-4定刑2年6月，110執更2327）   
受刑人李弘軒定應執行刑案件一覽表     編號  4 5 6 罪名  三人以上共同詐欺取財 三人以上共同詐欺取財 三人以上共同詐欺取財 宣告刑  有期徒刑1年4月 共2罪 有期徒刑1年3月 共6罪 有期徒刑1年2月 共10罪 犯罪日期  108年05月27日 108年05月29日 108.05.05、108.05.17 108.05.18、108.05.25 108.05.28、108.05.30 108.05.09、108.05.10 108.05.09、108.05.13 108.05.16、108.05.19 108.05.22、108.05.28 108.05.30、108.05.31 108.05.31 偵查(自訴)機關年度案號  臺中地檢108年度偵字第17294、17673、17674、20355、20707、21416、27705號 臺中地檢108年度偵字第17294、17673、17674、20355、20707、21416、27705號 臺中地檢108年度偵字第17294、17673、17674、20355、20707、21416、27705號 最後事實審 法院 臺灣高等法院 臺中分院 臺灣高等法院 臺中分院 臺灣高等法院 臺中分院  案號 109年度上訴字第939號 110年度上更一字第23號 110年度上更一字第23號  判決日期 109年08月26日 110年12月14日 110年12月14日 確定 判決 法院 最高法院 臺灣高等法院 臺中分院 臺灣高等法院 臺中分院  案號 109年度台上字第5513號 110年度上更一字第23號 110年度上更一字第23號  確定日期 109年12月31日 111年01月06日 111年01月06日 是否為得易科罰金之案件  不得易科罰金 不得易服社會勞動 不得易科罰金 不得易服社會勞動 不得易科罰金 不得易服社會勞動 備  註  臺中地檢110年度執字第1778號（編號1-4定刑2年6月，110執更2327） 臺中地檢110年度執字第2247號 臺中地檢110年度執字第2247號 
受刑人李弘軒定應執行刑案件一覽表     編號  7 8 9 罪名  三人以上共同詐欺取財 三人以上共同詐欺取財 三人以上共同詐欺取財 宣告刑  有期徒刑1年4月 共9罪 有期徒刑1年5月  有期徒刑1年6月  犯罪日期  108.05.18、108.05.19 108.05.19、108.05.20 108.05.23、108.05.24 108.05.26、108.05.29 108.05.31 108年05月21日 108年05月25日 偵查(自訴)機關年度案號  臺中地檢108年度偵字第17294、17673、17674、20355、20707、21416、27705號 臺中地檢108年度偵字第17294、17673、17674、20355、20707、21416、27705號 臺中地檢108年度偵字第17294、17673、17674、20355、20707、21416、27705號 最後事實審 法院 臺灣高等法院 臺中分院 臺灣高等法院 臺中分院 臺灣高等法院 臺中分院  案號 110年度上更一字第23號 110年度上更一字第23號 110年度上更一字第23號  判決日期 110年12月14日 110年12月14日 110年12月14日 確定 判決 法院 臺灣高等法院 臺中分院 臺灣高等法院 臺中分院 臺灣高等法院 臺中分院  案號 110年度上更一字第23號 110年度上更一字第23號 110年度上更一字第23號  確定日期 111年01月06日 111年01月06日 111年01月06日 是否為得易科罰金之案件  不得易科罰金 不得易服社會勞動 不得易科罰金 不得易服社會勞動 不得易科罰金 不得易服社會勞動 備  註  臺中地檢110年度執字第2247號 臺中地檢110年度執字第2247號 臺中地檢110年度執字第2247號 
受刑人李弘軒定應執行刑案件一覽表     編號  10 以下空白  罪名  三人以上共同詐欺取財   宣告刑  有期徒刑1年7月   犯罪日期  108年05月28日   偵查(自訴)機關年度案號  臺中地檢108年度偵字第17294、17673、17674、20355、20707、21416、27705號   最後事實審 法院 臺灣高等法院 臺中分院    案號 110年度上更一字第23號    判決日期 110年12月14日   確定 判決 法院 臺灣高等法院 臺中分院    案號 110年度上更一字第23號    確定日期 111年01月06日   是否為得易科罰金之案件  不得易科罰金 不得易服社會勞動   備  註  臺中地檢110年度執字第2247號